Luis Sanchez Jibaja

Lima, 15442 | +51 917462301

luchite05@gmail.com | https://bitcyo.github.io

Entusiasta de la informática con un fuerte enfoque en ciberseguridad, actualmente con experiencia en procesos internos del sector bancario en el rubro IT. Me caracterizo por ser autodidacta, analítico y meticuloso en la resolución de problemas. Mi compromiso, proactividad y capacidad para adaptarme a entornos cambiantes me impulsan a seguir creciendo profesionalmente en el ámbito de la ciberseguridad. Estoy listo para asumir nuevos desafíos y aportar valor en cualquier oportunidad que se presente.

EDUCACION

Cisco CCNA Fundamentos de Networking- Telecomunicaciones Dec 2023 - Feb 2024

Udemy, Lima

Junior Cybersecurity Analyst Career Path - Networking

Sep 2023 - Dec 2023

Cisco Networking Academy, Lima

Networking basic, Dispositivos de red y configuración inicial, Defensa de la red, Gestión de amenazas cibernéticas

Hacking ético - ciberseguridad

May 2023 - Oct 2023

Hack4u Academy, Lima

Configuración de entorno de trabajo y funcionamiento y uso de de linux, uso de herramientas informáticas, programación en Bash.

EXPERIENCIA

Banco, procesos internos

May 2024 - actualmente

NTT DATA, Lima

- -Análisis de proceso, evaluación a través de herramientas bancarias e IT.
- -Adaptabilidad en diversos entornos de trabajo.
- -Ambiente de trabajo seguro aplicando pautas y protocolos de seguridad.
- -Capacitar a nuevos miembros, compartir conocimientos, promover cultura de trabajo y crear un excelente ambiente de trabajo.
- -promover y desarrollo de iniciativas para optimizar operaciones

Producción Feb 2023 – April 2023

Bembos, Lima

- -Preparación de alimentos
- -Trabajo bajo presión
- -Cooperación en equipo
- -Respetar reglamentos y protocolos de trabajo

Asistente Jan 2021 - Mar 2022

Ah Sus Mares, lima

- -Atención al cliente
- -Orden e higiene del área de trabajo
- -Apertura y cierre de tienda
- -Gestión de tareas bajo presión
- -Atender las necesidades del cliente y de la empresa

SKILLS

Expert in: trabajo ético, trabajo en equipo

Intermediate in: digitación, Atención al cliente, Ofimática

Basic in: Redes, programación